最高法院刑事判決　　　　　　　　　 111年度台上字第2510號
上　訴　人　郭峯昇
 
 
上列上訴人因違反毒品危害防制條例案件，不服臺灣高等法院中
華民國111年3月15日第二審判決（110 年度上訴字第3134號，起
訴案號：臺灣桃園地方檢察署109年度偵字第36489號、110 年度
偵字第8601號），提起上訴，本院判決如下：
    主  文
上訴駁回。
    理  由
一、依刑事訴訟法第377 條規定，提起第三審上訴，應以原判決
    違背法令為理由，係屬法定要件；而上訴第三審法院之案件
    ，是否以判決違背法令為上訴理由，應就上訴人之上訴理由
    書狀加以審查。如果上訴理由書狀並未具體指摘原判決不適
    用何種法則或如何適用不當，或所為指摘，顯與法律規定得
    為第三審上訴理由之違法情形不相適合時，均應認其上訴為
    不合法律上之程式，予以駁回。
二、本件原審經審理結果，認為上訴人郭峯昇有如原判決事實欄
    所載之犯行明確，因而撤銷第一審關於第一審判決附表二部
    分之判決，改判仍論處上訴人犯如原判決附表各編號所示販
    賣第二級毒品13罪刑及諭知沒收、追徵，暨定其應執行之刑
    ，已詳敘調查、取捨證據之結果及憑以認定犯罪事實之心證
    理由。
三、經查：
  ㈠累犯是否加重其刑，係屬事實審法院得依職權裁量之事項，
    苟於裁量時，已斟酌累犯者之特別惡性及對刑罰反應力薄弱
    等節，在法定加重刑度之內予以裁量，又未濫用其職權，即
    不得遽指為違法。原判決已詳為說明上訴人係於前案施用毒
    品案件執行完畢後，5 年內故意再犯本件有期徒刑以上之各
    罪，合於刑法第47條第1 項所定累犯之要件，乃依循司法院
    釋字第775 號解釋意旨，審酌上訴人所犯前案執行完畢後，
    竟再為較重之本件各次販賣第二級毒品犯行，顯見其對前案
    已執行完畢之刑罰反應力薄弱，主觀惡性較重，爰就所犯本
    件各罪法定刑無期徒刑以外刑之部分，均予加重其刑之旨，
    經核並無不合。上訴意旨徒以其前案所犯施用毒品罪，與本
    案所犯販賣毒品罪名不同為由，指摘原判決此部分加重其刑
    為不當云云，核係執其主觀之見解，漫事指摘，自非適法。
  ㈡原判決就上訴人主張已供出毒品來源章漢民、羅勝益一節，
    業以章漢民部分已經死亡，並無相關販賣毒品案件因而查獲
    之情，而羅勝益遭警查獲之販賣毒品犯行，均與上訴人本案
    販毒各罪之毒品來源而不具關聯性，因認未合毒品危害防制
    條例第17條第1 項減免其刑之規定，故未適用該規定減刑，
    於理由為必要之說明，並無違法，上訴意旨仍執詞指摘，並
    非合法之第三審上訴理由。
  ㈢原判決就上訴人本件所犯各罪，業已依刑法第59條規定酌減
    其刑，上訴意旨竟仍持以指摘原判決，並請求依該規定予以
    減輕云云，核屬無據，殊非適法。
四、綜上，應認本件上訴不合法律上之程式，予以駁回。
據上論結，應依刑事訴訟法第395條前段，判決如主文。      
中    華    民    國   111    年    5     月    31    日
                  刑事第九庭審判長法  官  蔡  彩  貞  
                                  法  官  鄧  振  球  
                                  法  官  梁  宏  哲  
                                  法  官  周  盈  文  
                                  法  官  蔡  廣  昇  
本件正本證明與原本無異
                                  書記官
中    華    民    國   111    年    6     月    2     日